臺灣板橋地方法院刑事判決　　　　　　 100年度易字第1463號
公　訴　人　臺灣板橋地方法院檢察署檢察官
被　　　告　李振南
上列被告因竊盜案件，經檢察官提起公訴（100 年度偵字第2901
號），被告於準備程序中就被訴事實為有罪之陳述，經本院合議
庭裁定由受命法官獨任進行簡式審判程序，判決如下：
    主  文
李振南結夥三人以上竊盜，累犯，處有期徒刑柒月。
    事  實
一、李振南前因幫助施用第二級毒品案件，經本院以98年度易字
    第1942號判處有期徒刑3 月、3 月，應執行有期徒刑4 月確
    定；又因施用第二級毒品案件，經本院以98年度簡字第6260
    號判處有期徒刑4 月確定，上開各罪於民國99年1 月11日易
    科罰金執行完畢。詎其猶不知悔改，與楊政儒（所涉竊盜犯
    行由臺灣彰化地方法院檢察署檢察官另案偵辦中）及真實姓
    名年籍不詳之成年男子結夥3 人，共同基於意圖為自己不法
    所有之犯意聯絡，於99年11月21日6 時許，在臺北縣板橋市
    （現改制為新北市板橋區○○○路○ 段20巷2 弄9 號前，由
    李振南在巷口把風，楊政儒及真實姓名年籍不詳之成年男子
    持自備鑰匙1 支，竊取鄭永林所有之車牌號碼QF-179號自用
    大貨車及車上之鏟裝機各1 台（價值各約新臺幣【下同】20
    萬）得手。嗣李振南於有偵查權限之警員發覺上情前，主動
    向警方自首上開竊盜犯行，並帶同警方及鄭永林前往桃園縣
    蘆竹鄉國道一號南崁交流道下起獲上開竊得之自用大貨車並
    願接受裁判，乃偵悉上情。
二、案經臺北縣政府警察局（現改制為新北市政府警察局）板橋
    分局移請臺灣板橋地方法院檢察署檢察官偵查起訴。
    理  由
一、本案被告李振南所犯係死刑、無期徒刑、最輕本刑為3 年以
    上有期徒刑以外之罪，其於準備程序中就前揭被訴事實為有
    罪之陳述，經受命法官告知簡式審判程序之旨，並聽取其與
    公訴人之意見後，本院認無不得或不宜改依簡式審判程序進
    行之情事，依刑事訴訟法第273 條之1 第1 項、第284 條之
    1 規定，裁定本案由受命法官獨任進行簡式審判程序；且依
    刑事訴訟法第273 條之2 及第159 條第2 項規定，不適用傳
    聞法則有關限制證據能力之相關規定，合先敘明。
二、上揭犯罪事實，業據被告於警詢、偵查、本院準備程序及審
    理時均自白不諱，核與被害人鄭永林於警詢時之指證情節相
    符，並有車輛詳細資料報表、行照影本各1 紙、監視器翻拍
    照片12張等在卷可稽（本案偵查卷宗第15、19、44至47頁參
    照），足認被告任意性之自白與事實相符，堪予採信。本案
    事證明確，被告犯行洵堪認定，應依法論科。
三、按刑法第321 條第1 項第4 款規定之「結夥三人以上」竊盜
    ，應以在場共同實施或在場分擔實施犯罪之人為限，且所稱
    「三人以上」，係俱連本數計算。查被告與楊政儒、真實姓
    名年不詳之成年男子係共同在場而為上開竊盜犯行，是以，
    當時在場共同實施竊盜犯行之人共有三人，自合於結夥三人
    以上竊盜之加重要件。核被告所為，係犯刑法第321 條第1
    項第4 款之結夥三人以上竊盜罪。被告與楊政儒、真實姓名
    年不詳之成年男子就上開竊盜犯行，有犯意聯絡及行為分擔
    ，應論以共同正犯。被告有上述犯罪事實欄所載之論罪科刑
    及執行紀錄，此觀卷附臺灣高等法院被告前案紀錄表1 份即
    明，其於受有期徒刑之執行完畢後5 年內故意再犯本件有期
    徒刑以上之各罪，為累犯，應依刑法第47條第1 項規定加重
    其刑。又被告於警察機關尚未發覺其竊盜犯行前，即主動向
    警員自首犯行並願接受裁判，業據被告供述在卷，且其警詢
    筆錄亦記載甚詳，應依刑法第62條前段之規定減輕其刑，並
    依刑法第71條第1 項之規定先加後減之。爰審酌被告昔有竊
    盜前科記錄，素行不佳，其正值壯年，不思以正道取財，竟
    圖不勞而獲，竊取他人財物，破壞社會秩序及他人財產安全
    ，惟考量被告所竊取之大貨車已由被害人領回之犯罪危害程
    度，兼衡其竊得財物之價值及被告之品行、生活狀況、智識
    程度、坦承犯行之犯罪後態度等一切情狀，爰量處如主文所
    示之刑，以資懲儆。至被告與楊政儒、真實姓名年不詳之成
    年男子用以行竊之自備鑰匙1 支，未據扣案，且依卷內事證
    無從證明現仍存在而尚未滅失，復非違禁物，為免將來執行
    困難，爰不予宣告沒收，附此敘明。
據上論斷，應依刑事訴訟法第273 條之1 第1 項、第299 條第1
項前段，刑法第28條、第321 條第1 項第4 款、第47條第1 項、
第62條前段，刑法施行法第1 條之1 ，判決如主文。
本案經檢察官李美金到庭執行職務。
中    華    民    國    100   年     5    月    26    日
                    刑事第十五庭  法  官  黃司熒
上列正本證明與原本無異。
如不服本判決，應於判決送達後10日內，向本院提出上訴書狀，
並應敘述具體理由；其未敘述上訴理由者，應於上訴期間屆滿後
20日內向本院補提理由書（均須按他造當事人之人數附繕本），
「切勿逕送上級法院」。
                                  書記官  屠衛民
中    華    民    國    100   年     5    月    26    日
附錄本案論罪科刑法條全文：
中華民國刑法第321 條：
犯竊盜罪而有左列情形之一者，處6 月以上、5 年以下有期徒刑
：
一、於夜間侵入住宅或有人居住之建築物、船艦或隱匿其內而犯
    之者。
二、毀越門扇、牆垣或其他安全設備而犯之者。
三、攜帶兇器而犯之者。
四、結夥三人以上而犯之者。
五、乘火災、水災或其他災害之際而犯之者。
六、在車站或埠頭而犯之者。
前項之未遂犯罰之。